【裁判字號】    97,消債清,49
【裁判日期】    971230
【裁判案由】    清算事件
【裁判全文】
臺灣士林地方法院民事裁定            97年度消債清字第49號
債  務  人  甲○○
代  理  人  翁瑞麟律師
上列債務人因聲請清算事件，本院裁定如下：
    主  文
債務人甲○○自中華民國97年12月30日起開始清算程序，並同時
終止清算程序。
    理  由
一、按債務人與金融機構協商成立者，不得聲請更生或清算，但
    因不可歸責於己之事由，致履行顯有重大困難者，不在此限
    。本條例施行前，債務人依金融主管機關協調成立之中華民
    國銀行公會會員辦理消費金融案件無擔保債務協商機制與金
    融機構成立之協商，準用前項之規定，消費者債務清理條例
    第151條第5項、第6項分別定有明文。次按，債務人不能清
    償債務或有不能清償之虞，於法院裁定開始更生程序或許可
    和解或宣告破產前，得向法院聲請清算，觀諸消費者債務清
    理條例第3條、第80條規定自明。再按，法院開始清算程序
    之裁定，應載明其年、月、日、時，並即時發生效力；債務
    人之財產不敷清償清算程序之費用時，法院應裁定開始清算
    程序，並同時終止清算程序，消費者債務清理條例第83條第1
    項、第85條第1項亦有明定。
二、聲請意旨略以：伊有不能清償債務情事，前曾於民國95年5
    月依照「中華民國銀行公會會員辦理消費金融案件無擔保債
    務協商機制」請求共同協商債務清償方案，並協商成立，協
    商條件為每月還款新臺幣（下同）9539元。惟伊於89年因退
    休而無工作收入，經變賣二手車一部償還6期協商金額即無
    力繳納，故伊確係因不可歸責於己，致履行協商條件顯有重
    大困難。且伊未經法院裁定開始更生程序或許可和解或宣告
    破產，爰向本院聲請清算等語。
三、經查，債務人所主張之上開事實，業據提出中華民國銀行公
    會會員辦理消費金融案件無擔保債務協商機制協議書（見本
    院卷第12頁）、95、96年度綜合所得稅各類所得資料清單（
    見本院卷第14、15頁）、財團法人金融聯合徵信中心當事人
    綜合信用報告之協商前置專用債權人清冊（見本院卷第16至
    18頁）及等為證，核閱屬實，堪認為真正。是債務人主張其
    有不可歸責於己之事由，致履行協商條件顯有困難，當為實
    在。此外，債務人復查無消費者債務清理條例第6條第3項、
    第8條或第82條第2項所定駁回清算聲請之事由存在，則債務
    人聲請清算，應屬有據。再者，依據債務人所提財產及收入
    狀況說明書所載，其並無財產，另參酌本件清算程序之規模
    ，足認債務人之財產應不敷清償清算程序之費用，爰依上開
    規定裁定開始本件清算程序，並同時終止清算程序。
中    華    民    國    97    年    12    月    30    日
                  民事第三庭  法      官  鍾任賜
上為正本係照原本作成。
開始清算程序之裁定不得抗告，如不服同時終止清算程序之裁定
，應於裁定送達後10日內，以書狀向本院提出抗告，並繳納抗告
費新臺幣1千元。
中    華    民    國    97    年    12    月    31    日
                              書  記  官  陳鳳嬌


司法院資訊處製作；財團法人民間司法改革基金會備份。
